

CONTACTO



(+52) 999 4090 432



miguelkohavila@gmail.com



www.portafolio.com

TECNOLOGÍAS

- React js
- Tailwind CSS
- Bootstrap
- Firebase
- PHP
- Wordpress

EDUCACIÓN

Licenciatura en Tecnologías de la Información

Universidad Autónoma de Yucatan Agosto 2018- Diciembre 2023

PORTAFOLIO DE PROYECTOS:



Miguel Elías Koh Avila

DESARROLLADOR WEB FROND-END

ACERCA DE MÍ

Hola, me llamo Miguel, soy un desarrollador web front-end con una sólida formación en Tecnologías de la Información. Mi objetivo es ofrecer mi mayor esfuerzo para encontrar soluciones profesionales, incluso ante desafíos complejos. Cuento con experiencia en la creación de interfaces interactivas, con especial atención al detalle

EXPERIENCIA LABORAL

Programador web

ZEBRA HIGH PERFORMANCE MARKETING

Noviembre 2021 - Junio 2023

- Trabajé en el desarrollo y mantenimiento de ecommerce en plataformas como Shopify y WordPress
- Realicé rediseños y optimizaciones a los sitios web de los clientes
- Proporcioné soporte técnico a los clientes
- Desarrollo de módulos para el sistema administrativo de la empresa

Programador web

PREPARATORIA DOS UADY

Junio 2023 - junio 2024

- Diseño y programación de una tienda virtual para la compra y venta de uniformes escolares
- Desarrollo y mantenimiento de módulos del Sistema de Cargas Académicas (SISCAP)
- Proporcioné soporte técnico a los clientes
- Mantenimiento y mejoras de módulos del Sistema de Control de Asistencias (reloj checador)